臺灣臺北地方法院民事裁定　　　　　　　 96年度抗字第374號
抗　告　人　和立聯合科技股份有限公司
法定代理人　甲○○
相　對　人　臺灣工業銀行股份有限公司
法定代理人　乙○○
上列當事人間請求拍賣質物事件，對於中華民國96年4月4日本院
所為96年度拍字第257號裁定提起抗告，本院裁定如下：
    主  文
抗告駁回。
抗告程序費用新台幣壹仟元由抗告人負擔。
    理  由
一、抗告意旨略以：抗告人與相對人間就系爭拍賣質物事件仍有
    糾葛，且尚在協商中，是提起本件抗告云云。
二、本件相對人主張：抗告人與第三人立億投資股份有限公司（
    下稱立億公司）、張錫強於民國94年4月28日為向相對人借
    款之擔保，共同簽發金額為新台幣（下同）90,000,000元之
    本票，並提供系爭有價證券為擔保，設定質權予相對人。詎
    抗告人及第三人立億公司、張錫強等於本票到期日後未予清
    償系爭借款，經相對人聲請本票強制執行裁定確定，為此聲
    請拍賣質物。經原裁定予以准許，於法並無不合。
三、按抵押權人，於債權已屆清償期，而未受清償者，得聲請法
    院，拍賣抵押物，就其賣得價金而受清償，依修正前非訟事
    件法第71條規定，係屬非訟事件，此項聲請之裁定，及抗告
    法院之裁定，僅依非訟事件程序，就抵押權及其債權形式上
    之要件是否具備予以審查為已足，並無確定實體上法律關係
    存否之效力，如債務人就債務之存否以及抵押權之設定有爭
    議時，應由債務人提起確認之訴，以資解決，最高法院57年
    台抗字第76號、56年台抗字第714號判例意旨可資參照，此
    解釋意旨於拍賣質物事件所應審查範圍，當亦有其適用。本
    件抗告人以當事人雙方間之就系爭拍賣質物事件仍有糾葛，
    且尚在協商中為由提起本件抗告，姑不論抗告人僅陳稱兩造
    尚協商中，並未對已成立協商及該協商內容有何涉及原裁定
    不當等事由，均未見具體說明，且若係關於渠等間對於所擔
    保債權數額之協商等問題，亦屬實體法上之爭執，依前開說
    明，應由抗告人另行提起訴訟，以資解決，尚非本件非訟程
    序所得審究。因之，相對人以第三人立億公司及抗告人積欠
    其上述本票債務，向本院聲請本票裁定，並提出本院96年度
    票字第6174號民事裁定一份為憑，原法院據以為許可相對人
    聲請本件拍賣之裁定，並無不合，抗告人提起本件抗告，並
    無理由，應予裁定駁回。
四、據上論結，本件抗告為無理由，依非訟事件法第46條、第21
    條第2項、24條第1項，民事訴訟法第495條之1第1項、第449
    條第1項、第78條，裁定如主文。
中　　華　　民　　國　　96　　年　　5 　　月　　22　　日
                  民事第五庭審判長  翁昭蓉
                            法  官  胡宏文
                            法　官　林麗真
以上正本係照原本作成。
如不服本裁定，僅得於收受本裁定正本送達後10日內，以適用法
規顯有錯誤為理由，向本院提出再抗告狀（須附繕本一份及繳納
再抗告裁判費新台幣1,000元），經本院許可後始可再抗告。
中　　華　　民　　國　　96　　年　　5　 　月　　22　　日
                    　　　　書記官　李承翰
